# 请教陈版-关于股份支付的问题（二）

提问人：ladxiao 时间：2011-07-13 13:47:09
1 、分次行权每份权益工具的公允价是否不一致？因其等待期不同 2 、在激励对象自愿放弃行权而其已满足行权条件的情况下，原计提的费用行权时应转销。 3 、分次行权的情况下，激励对象放弃全部行权，要加速行权即确认该激励对象所放弃的全部期权费用。以上说法是否正确？请高人们赐教！

回答人：chenyiwei
1 、理论上，分次解锁的股份支付，每次解锁的这部分股份的等待期不同，相应资金时间价值和风险程度不同，理论上公允价值应当是存在差异的。 2 、在权益结算的股份支付中，如果激励对象已经满足全部的可行权条件中的服务期限条件和非市场业绩条件，但放弃行权的，原先确认的股份支付费用不得转回；如果由于不满足市场条件（已满足可行权条件中的服务期限条件和非市场业绩条件）
导致不能行权的，原先确认的股份支付费用不得转回。 3 、分次行权中，每一批次是一项单独的股份支付，理论上应当是互不影响的。如果放弃全部行权，但其各批次的非市场条件和服务期限条件均已满足的，则应按加速行权处理。

回答人：chenyiwei
回复 湖泊 的帖子
因为没有满足可行权条件中的服务期限条件和非市场业绩条件，导致最终授予的权益工具数量为零的，则原先就失效的股份支付部分（批次）已经确认的股份支付费用予以转回，累计确认的股份支付费用为零。
已经满足可行权条件中的服务期限条件和非市场业绩条件，相应的权益工具已经授予，但因市场因素（如价外期权）放弃行权的，原已确认的股份支付费用不得转回。

回答人：chenyiwei
回复 湖泊 的帖子
在可行权条件中的服务期限条件和非市场业绩条件已经满足的情况下，企业已经接受了职工提供的服务，相应数量的权益工具已经授予。此时“如果二级市场股价已低于职工行权价格，职工声明主动放弃行权”，则此时等待期已经结束，所有股份支付相关费用已经全部确认完毕，不存在再冲回已确认的相关费用的问题，也不涉及加速确认费用。
你说的导致加速可行权的“取消”，是在等待期内，企业取消原先的股份支付计划。此时讨论是否作为加速可行权处理，是就剩余部分尚未确认的股份支付相关费用而言的。

回答人：chenyiwei
回复 湖泊 的帖子
第一期股权激励计划的服务期限条件和非市场业绩条件已满足，等待期已满，原先就第一期已确认的相关费用不能再冲回。
第二期股权激励计划在等待期内取消，应按证监会会计部组织编写的《上市公司执行企业会计准则案例解析》第 31 ～ 34 页所述原则处理（特别是其中的案例3.3）。本论坛CPA之声版面上有此书的电子版。这种情况下是否需作为加速行权处理的一项考虑是：是否已经确定与该期相关的服务期限条件和非市场业绩条件肯定不能满足。